# 关于关停子公司业务的编制基础

提问人：stevenza 时间：2019-08-17 17:22:10
背景：A公司为国内母公司，B公司为全资境外子公司。A公司 2019 年 2月底做出决议，准备于 2019 年 11 月底，购买 B 公司的所有机器设备运送回国，解散 B 公司的人员，清算并注销 B 公司， 2019 年 2 月份开始，B 公司的客户一部分丢失，一部分转入到母公司。
问题：
1 、上述资产收购是否构成业务合并？
2 、 2019 年 2 月底尚未出具 2018 年审计报告， 2019 年 3 月，审计师在对 A公司审计时，已经获知了要关停B 公司的决议，那么在出具 2018 年审计报告时，在 B 公司单体层面，B 公司要按照非持续经营编制报告吗？
3 、在 B 公司整个公司都决定关停的情况下，B公司需要把长期资产划分为持有待售资产吗？母子公司之间的这种内部资产够买协议，是否满腹持有待售资产的条件？因为根据准则，划分为持有待售资产之后，就不需要计提折旧了。但是 B 公司还在继续运营。如果B公司把长期资产划分为持有待售资产，根据准则，这些资产就不需要计提折旧摊销了，但是 B 公司还在继续运转，产生收益。但是这样操作，有个问题是，在合并层面，B公司是没有折旧摊销费用产生的。这就导致是否划分为持有待售对整个合并层面的利润有非常大的影响。

回答人：chenyiwei
1 、不属于业务合并，因为 B 原本就在 A 的控制之下，此次交易并不是 A新取得对一项业务的控制权。
2 、B 自身将被关闭，但其原有业务将在一定程度上在A 得以延续，所以B的报表可以继续按持续经营基础编制直至其完成其在手订单为止。
3 、B 完全停产之前，其资产不属于持有待售资产。因为 B 必须在完成在手订单后才能关闭和出售资产，因此不属于 “根据类似交易中出售此类资产或处置组的惯例，在当前状况下即可立即出售”。但是，在 B 公司层面和 A公司合并报表层面，鉴于 B 即将被关停，其人员将被遣散，故应按照《企业会计准则第 13 号——或有事项》关于“企业重组义务” 的规定和《企业会计准则第 9 号——职工薪酬（ 2014 年修订）》关于辞退福利的规定，考虑B公司所在国家或地区关于员工遣散和辞退补偿的相关规定，合理、谨慎地计提辞退福利相关负债和其他重组义务相关负债。（详见《企业会计准则讲解（ 2010 ）》P210～ 211 ）

提问人：ying0518 时间：2019-08-28 10:21:41
陈版，“2、B自身将被关闭，但其原有业务将在一定程度上在 A 得以延续，所以 B的报表可以继续按持续经营基础编制直至其完成其在手订单为止。”
就 B 公司这个会计主体而言，其原有业务是否在其他会计主体延续，是否会影响对 B公司自身持续经营的判断？

回答人：chenyiwei
个人理解，持续经营更强调的是业务在同一控制前提下的持续性，不是法人主体是否关闭。原有业务将转入同一控制下的关联方，则按持续经营假设编制是可以的。